Inventaris van het archief van de Stichting Forum voor Samenwerking van het Nederlandse Archiefwezen en Documentaire Informatievoorziening (DIVA), (1997) 1999-2006 (2009)
Nationaal Archief, Den Haag
Stichting Forum voor Samenwerking van het Nederlandse Archiefwezen en Documentaire Informatievoorziening (DIVA)
DIVA
1997-2009
merendeel 1999-2006
I115
7.40 meter; 384 inventarisnummers.
Normale geschreven, getypte en gedrukte documenten, geen bijzondere handschriften. Het archief bevat daarnaast foto’s en cd-roms.
Nationaal Archief, Den Haag
Stichting Forum voor Samenwerking van het Nederlandse Archiefwezen en Documentaire Informatievoorziening
Vereniging voor de Documentaire Informatievoorziening en het Archiefwezen
Het archief bevat de neerslag van het handelen van de Stichting Forum voor Samenwerking van het Nederlandse Archiefwezen en Documentaire Informatievoorziening (DIVA). DIVA is opgericht naar wens van de minister van Onderwijs, Cultuur en Wetenschap om koepelorganisaties op te richten voor de verschillende sectoren op het gebied van cultureel erfgoed. DIVA heeft zich met name gericht op de mogelijkheden van digitalisering en gebruik van ICT om de toegankelijkheid van archieven en archieftoegangen te verbeteren en het publieksbereik te vergroten. In het archief bevinden zich de dossiers van de projecten die DIVA heeft ontwikkeld en uitgevoerd op dit gebied. Daarnaast heeft DIVA zich ingezet voor de verbetering van de kwaliteitszorg in de archiefsector. Belangrijke projecten betreffende deze thema's waarvan de bescheiden zich in het archief bevinden, zijn het Digitaal Genootschap van het Verleden, het kwaliteitshandvest voor de dienstverlening en het Kennis Informatiesysteem. Tevens bevinden zich in dit archief stukken betreffende de inzet van DIVA bij de versterking van de maatschappelijke functie van archieven. In 2007 is DIVA opgeheven en haar de taken overgenomen door de nieuw opgerichte Stichting Erfgoed Nederland.
Archiefvorming
Geschiedenis van de archiefvormer
De Stichting Forum voor Samenwerking van het Nederlandse Archiefwezen en Documentaire Informatievoorziening (afgekort tot DIVA: Documentaire Informatie Voorziening en Archieven) is opgericht op 29 januari 1999 naar wens van de minister van Onderwijs, Cultuur en Wetenschap overeenkomstig het advies van de Raad van Cultuur. De Raad had geadviseerd om koepelorganisaties op te richten voor de verschillende sectoren van het cultureel erfgoed. Daarnaast wilde de minister de samenwerking tussen de archiefinstellingen verbeteren om op die manier de publieke functie van archiefinstellingen te bevorderen. DIVA werd opgericht om de samenwerking mede helpen te verbeteren.
Het bestuur bestond bij oprichting uit vertegenwoordigers van de volgende instellingen:
DIVA, Jaarverslag 1999 (Amsterdam z.j.) 15.
CANNet, Netwerk voor categoriale archiefbeherende instellingen
Koninklijke Vereniging van Archivarissen in Nederland (KVAN)
Kring van Archivarissen bij Lagere Overheden (KALO)
Landelijk Overleg Provinciale Archiefinspecties (LOPAI)
Nederlandse Vereniging van Bedrijfsarchivarissen (NVBA)
Stichting Archiefschool
Stichting opleidingen en examens voor documentaire informatievoorziening en administratieve organisatie (SOD)
De Rijksarchiefdienst nam deel aan de bestuursvergaderingen als adviseur.
De eerste voorzitter van DIVA was Ph.C.B. Maarschalkerweerd. Hij bezette deze positie echter maar kort: van 29 januari 1999 tot en met 12 oktober 1999. Zijn opvolger was F.G. Kordes. DIVA was gehuisvest in het gebouw van het Internationale Instituut voor Sociale Geschiedenis is Amsterdam. Het bureau van DIVA bestond in de begintijd uit de directeur Richard Hermans en een officemanager. In de loop van 1999 werd de bureaubezetting uitgebreid.
DIVA, Jaarverslag 1999, 4, 15.
Bij de oprichting was DIVA van start gegaan als stichting met een beperkt aantal aangesloten organisaties om op die manier voortvarend te werk te kunnen gaan. In het eerste jaar van haar bestaan besloot DIVA al om de stichting om te vormen tot een vereniging van rechtspersonen, zodat op die manier alle organisaties en instellingen op het gebied van de documentaire informatievoorziening (DIV) en het archiefwezen lid konden worden van de koepelorganisatie. Dit is op 1 januari 2001 verwezenlijkt. Vrijwel het gehele DIV- en archiefveld is in de loop der jaren lid geworden van DIVA.
http://old.cultuur.nl/files/pdf/advies/ARC-002.pdf
Het doel van DIVA was om de maatschappelijke betekenis van het huidige en toekomstige cultureel erfgoed te versterken door het scheppen van voorwaarden voor het goed functioneren van instellingen die archief en informatie beheren en beschikbaar stellen.
http://www.digital.nl/woordenboek/diva
DIVA wilde voor haar leden een vijftal functies vervullen:
http://old.cultuur.nl/files/pdf/advies/ARC-002.pdf
forum voor onderlinge samenwerking en afstemming ten aanzien van vakinhoudelijke onderwerpen, deskundigheidsbevordering en ontwikkelingen die van belang zijn voor het gehele veld van de documentaire informatievoorziening en het archiefwezen
belangenbehartiging van documentaire informatievoorziening en archieven in het geheel van het cultureel erfgoed
facilitaire dienstverlening ter ondersteuning van initiatieven van aangesloten organisaties en instellingen
aanspreekpunt en voorlichtingscentrum voor personen, instellingen en organisaties zowel binnen als buiten DIVA
gesprekspartner voor de overheid voor beleidsontwikkeling en -uitvoering.
In de eerste jaren van haar bestaan initieerde DIVA projecten, zoals de ontwikkeling en introductie van een landelijke klantenkaart voor archiefinstellingen, het opstellen van competentieprofielen voor werknemers in de archiefsector, de normering van de dienstverlening en het ontwikkelen van de Generieke Database Persoonsgegevens. In de jaren daarna richtte DIVA zich meer op de mogelijkheden die digitalisering en het gebruik van ICT had voor de archiefsector en de documentaire informatievoorziening.
In de eerste jaren van haar bestaan initieerde DIVA projecten, zoals de ontwikkeling en introductie van een landelijke klantenkaart voor archiefinstellingen, het opstellen van competentieprofielen voor werknemers in de archiefsector, de normering van de dienstverlening en het ontwikkelen van de Generieke Database Persoonsgegevens.
DIVA, Jaarverslag 1999, 7-13.
In de jaren daarna richtte DIVA zich meer op de mogelijkheden die digitalisering en het gebruik van ICT had voor de archiefsector en de documentaire informatievoorziening.
Midden jaren nul besloot het kabinet bezuinigingen in de cultuursector door te voeren, met name bij ondersteunende instellingen. DIVA werd hard getroffen toen bleek dat zij geen instellingssubsidie meer zou ontvangen. Daarnaast wilde de staatssecretaris van Cultuur dat de koepelorganisaties Stichting voor de Nederlandse Archeologie, Nationaal Contact Monumenten, DIVA en Stichting Erfgoed Actueel met elkaar gingen fuseren. Deze fusie werd verwezenlijkt op 1 januari 2007 met de oprichting van Erfgoed Nederland. DIVA werd evenals de andere drie instellingen tegelijkertijd opgeheven.
Met de opheffing van DIVA per 1 januari 2007 werd het archief overgedragen aan de rechtsopvolger, Erfgoed Nederland.
De dossiers van een aantal doorlopende projecten zijn in het archief van Erfgoed Nederland (inventarisnummer 2.19.240) opgenomen.
Met de opheffing van de Erfgoed Nederland per 1 januari 2013, heeft de organisatie besloten om de archieven van de rechtsvoorgangers van Erfgoed Nederland, over te dragen aan het Nationaal Archief. Dit heeft in 2012 plaatsgevonden.
Geschiedenis van het archiefbeheer
De verwerving van het archief
Schenking van een particulier archief in 2012
Inhoud en structuur van het archief
2.19
Inhoud
Het archief van DIVA omvat de periode van 1999-2006 en bevat de neerslag van het handelen van de organisatie. Enkele stukken zijn jonger. Deze stukken zijn van de rechtsopvolger Erfgoed Nederland maar horen inhoudelijk bij het archief van DIVA. Een voorbeeld zijn de financiële jaarstukken over het laatste jaar van het bestaan van de organisatie. Het archief bevat tevens stukken die ouder zijn dan organisatie. Dit zijn stukken die te maken hebben met de oprichting van DIVA. DIVA heeft zich in haar bestaan gericht op een aantal activiteiten, met name op het gebied van deskundigheidsbevordering en kwaliteitsverbetering in de archiefsector en de digitalisering en het gebruik van ICT. Daarnaast heeft DIVA zich ingezet voor de verbetering van de kwaliteitszorg in de archiefsector. Belangrijke projecten betreffende deze thema's waarvan de bescheiden zich in het archief bevinden, zijn het Digitaal Genootschap van het Verleden, het kwaliteitshandvest voor de dienstverlening en het Kennis Informatiesysteem. Tevens bevinden zich in dit archief stukken betreffende de inzet van DIVA bij de versterking van de maatschappelijke functie van archieven door middel van cultuureducatie en het hebben van aandacht voor cultureel erfgoed van minderheden. DIVA werkte samen met de andere koepelorganisaties op het gebied van erfgoed. Dit waren de Stichting voor de Nederlandse Archeologie, de Vereniging Digitaal Erfgoed Nederland, de Nederlandse Museumvereniging, Nationaal Contact Monumenten en daarnaast Erfgoed Actueel. Stukken betreffende deze samenwerking uit de beginperiode zijn terug te vinden in het archief. Vanaf 1 december 2001 werd besloten het secretariaat niet meer te wisselen en onder te brengen bij de Stichting voor de Nederlandse Archeologie (SNA). De stukken betreffende het koepeloverleg en de samenwerking zijn daarom bewaard bij de SNA en niet bij de andere deelnemers van het overleg.
Selectie en vernietiging
In 2012 is DOCFactory begonnen met het selecteren en inventariseren van het archief van DIVA. Financiële bescheiden en dubbelen waren door Erfgoed Nederland reeds zoveel mogelijk verwijderd uit het te inventariseren bestand. De selectie heeft op mapniveau plaatsgevonden. Stukken betreffende bestuur, beleid, projecten en bijeenkomsten zijn bewaard gebleven. De overige stukken zijn (op termijn) te vernietigen. Voor de selectie bestond het archief uit 17 meter, na bewerking is de omvang verminderd tot 7,4 meter.
Aanvullingen
Er worden op het archief geen (digitale) aanvullingen verwacht.
Ordening van het archief
De ordening van het archief van DIVA loopt van algemeen naar bijzonder. Onder de rubriek Algemeen, bevinden zich algemene stukken, bestaande uit de jaarverslagen, de notulen van de vergaderingen van het algemeen en dagelijks bestuur en de notulen en vergaderstukken van de Algemene Ledenvergaderingen.
Onder de rubriek Bijzonder, vallen stukken betreffende de organisatie en de uitvoer van de activiteiten van DIVA. De rubriek Organisatie bevat stukken betreffende de werking van de interne organisatie, zoals stukken op het gebied van de instelling en ontwikkeling van DIVA, financiële jaarstukken en beleids- en activiteitenplannen. Onder de rubriek Activiteiten vallen stukken betreffende door DIVA ontwikkelde en uitgevoerde projecten en georganiseerde bijeenkomsten en studiedagen. Binnen de rubrieken zijn de beschrijvingen chronologisch geordend.
Aanwijzingen voor de gebruiker
Openbaarheidsbeperkingen
Volledig openbaar.
Materiële beperkingen
Het archief kent geen beperkingen voor het raadplegen van stukken als gevolg van slechte materiële staat.
Aanvraaginstructie
Openbare archiefstukken kunnen online worden aangevraagd en gereserveerd. U kunt dit ook via de terminals in de studiezaal van het Nationaal Archief doen. Om te kunnen reserveren dient u de volgende stappen te volgen:
U maakt een profiel aan op www.gahetna.nl, en logt vervolgens in
Via de archiefinventaris (alleen de beschrijvingen met rode nummers) selecteert u het gewenste archiefstuk door op de knop 'Reserveren' te klikken
In het volgende scherm geeft u aan op welke dag u het archiefstuk wilt inzien
Indien u zich bevindt in de studiezaal en een tafelnummer heeft ontvangen kunt u dit nummer vermelden. Als u geen tafelnummer heeft kunt u tafelnummer 777 laten staan
Vervolgens bevestigt u uw reservering door deze te versturen.
Verwant materiaal
Beschikbaarheid van kopieën
De inventarisnummers van dit archief zijn niet in kopievorm beschikbaar.
Verwante archieven
Bij het Nationaal Archief bevinden zich het archief van de rechtsopvolger van DIVA, Erfgoed Nederland en de archieven van de drie andere rechtsvoorgangers van Erfgoed Nederland
Inventaris van het archief van de Stichting Nationaal Contact Monumenten, toegangsnummer 2.19.236
Inventaris van het archief van het Departementaal projectbureau Erfgoed Actueel, later Stichting Erfgoed Actueel, toegangsnummer 2.19.238
Inventaris van het archief van de Stichting voor de Nederlandse Archeologie, toegangsnummer 2.19.239
Inventaris van het archief van de Stichting Erfgoed Nederland, toegangsnummer 2.19.240
Het archief van Erfgoed Nederland bevat stukken van projecten die door het NCM zijn geïnitieerd en door Erfgoed Nederland zijn overgenomen. Het loont daarom de moeite voor de raadplegers van het archief van het NCM, ook het archief van Erfgoed Nederland te bekijken, indien men interesse heeft in een bepaald project.
Bronnen en literatuur
De volgende publicaties zijn gebruikt bij het opstellen van de inventaris:
DIVA, Jaarverslag 1999 Amsterdam z.j.
Beschrijving van de series en archiefbestanddelen
- Algemeen, A
  - Jaarverslagen, A1
    - Jaarverslagen over de jaren 1999-2006, 1-9; 9 omslagen
      De folders zijn een verkorte vorm van het jaarverslag en zijn bedoeld voor extern en publicitair gebruik
      - 1999, 1
      - 2000, alsmede de jaarrekening over het jaar 2000, 2
      - 2001, 3
      - Folder jaarverslag 2002, 4
      - Folder jaarverslag 2003, 5
      - 2004 en folder jaarverslag, 6
        Het bestuursverslag is een verkort jaarverslag
      - Bestuursverslag 2004, 7
      - Folder jaarverslag 2005, 8
      - Jaarverslag en bestuursverslag 2006, 9
  - Notulen en vergaderstukken, A2
    - Bestuursvergaderingen, A2.1
      - Notulen en vergaderstukken van het algemeen bestuur van de Stichting DIVA, 1999-2001; 10-14; 5 omslagen
        - 1999 feb. 2 - jun. 22, 10
        - 1999 aug. 10 - dec. 12, 11
        - 2000 feb. 8 - jun. 13, 12
        - 2000 sep. 5 - nov. 14, 13
        - 2001 jan. 16 - mei 9, 14
      - Notulen en vergaderstukken van het algemeen bestuur en het dagelijks bestuur van de Vereniging DIVA, 2001-2006; 15-23; 9 omslagen
        - 2001 jul. 3 - nov. 20, 15
        - 2001 dec. 4 - 2002 jun. 18, 16
        - 2002 okt. 8 - dec. 10, 17
        - 2003 feb. 6 - sep. 23, 18
        - 2003 nov. 4 - 2004 apr. 15, 19
        - 2004 apr. 15 - jul. 6, 20
        - 2004 sep. 9 - 2005 feb. 16, 21
        - 2005 apr. 25 - 2006 feb. 9, 22
        - 2006 jun. 1 - sep. 7, 23
    - Algemene Ledenvergaderingen (ALV), A2.2
      - Notulen en vergaderstukken van de Algemene Ledenvergaderingen, 2001-2006; 24-35; 12 omslagen
        - 2001 mei 15, 24
        - 2001 nov. 20, 25
        - 2002 mei 16, 26
        - 2002 nov. 19, 27
        - 2003 mei 13 en nov. 11, 28
        - 2004 mei 12, 29
        - 2004 okt. 7, 30
        - 2004 nov. 24, 31
        - 2005 mrt. 14, 32
        - 2005 jun. 8, 33
        - 2006 jun. 19, 34
        - 2006 dec. 5, 35
- Bijzonder, B
  - Organisatie, B1
    - Instelling en ontwikkeling, B1.1
      - Stukken betreffende de totstandkoming door het ministerie van Onderwijs, Cultuur en Wetenschap en de Koninklijke Vereniging van Archivarissen in Nederland (KVAN) van het rapport met als titel 'Verkenning Koepelfunctie Archiefwezen', 1997; 36; 1 omslag
      - Notulen, vergaderstukken, correspondentie van de projectgroep Archiefkoepel en de werkgroep PR- en communicatie archiefkoepel, 1997-1999; 37-39; 3 omslagen
        - Ingekomen en minuten van uitgaande stukken van de projectgroep Archiefkoepel, 1997-1999, 37
        - Ingekomen, minuten van uitgaande stukken en notulen van de werkgroep Public Relations en Communicatie, 1998, 38
        - Agenda's en vergaderstukken van de projectgroep Archiefkoepel, 1998-1999, 39
      - Stukken betreffende de bepaling van een standpunt over eventuele facilitaire dienstverlening door DIVA aan het archiefveld, 1999; 40; 1 omslag
      - Notulen en vergaderstukken van het werkoverleg over taakverdeling van bureau en management, 1999; 41; 1 omslag
      - Stukken betreffende de organisatie van de openingsmanifestatie van DIVA op 12 oktober 1999 bij het Internationaal Instituut voor Sociale Geschiedenis te Amsterdam, 42-51; 2 omslagen en 9 bundels foto's
        - Kostenoverzicht en sponsoring manifestatie, 42
        - Organisatie manifestatie, 43
        - Foto's binnenkomst en toespraken, 44
        - Foto's boottocht, 45
        - Foto's boottocht en borrel, 46
        - Foto's borrel en buffet, 47
        - Foto's buffet, 48
        - Foto's toespraken, 49
        - Foto's toespraken en borrel, 50
        - Foto's toespraken en borrel, 51
      - Stukken betreffende de toetsing van de toelating van aspirant-leden van de koepel, 1999; 52; 1 omslag
      - Stukken betreffende de uitschrijving van een prijsvraag voor het bedenken van een naam voor de op te richten stichting, 1999; 53; 1 omslag
        De winnende naam is Stichting Forum voor Samenwerking van het Nederlandse Archiefwezen en Documentaire Informatievoorziening (DIVA)
      - Notulen en vergaderstukken van het overleg van de werkgroep verenigingsstructuur, 1999-2000; 54; 1 omslag
      - Stukken betreffende de omzetting van agendalidmaatschap van verschillende organisaties in lidmaatschap van de koepel, 1999-2001; 55; 1 omslag
      - Akte houdende de oprichting van de Stichting Forum voor Samenwerking van het Nederlandse Archiefwezen en Documentaire Informatievoorziening, alsmede stukken betreffende de liquidatie van de Stichting, 1999-2003; 56; 1 omslag
      - Stukken betreffende de voordracht door de leden van DIVA van kandidaat-bestuursleden en voorzitters voor het bestuur van DIVA, alsmede overzichten van de samenstellingen van het algemeen en dagelijks bestuur, 1999-2004; 57; 1 omslag
      - Stukken betreffende de organisatie van een bestuurdersdag met als doel het vaststellen van de uitgangspunten voor de organisatie en de voorwaarden van lidmaatschap van de koepel, 2000; 58; 1 omslag
      - Directiestatuut, alsmede stukken betreffende het opstellen van het statuut, 2000-2001; 59; 1 omslag
      - Stukken betreffende de totstandkoming en wijziging van de statuten van de Vereniging voor de Documentaire Informatievoorziening en het Archiefwezen, 2000-2004; 60; 1 omslag
        Per 1 januari 2001 is de nieuwe rechtsvorm ingegaan
      - Huishoudelijk reglement van DIVA, alsmede stukken betreffende de opstelling van het reglement, 2001; 61; 1 omslag
      - Notulen en vergaderstukken van het kwartaaloverleg van het bureau DIVA, 2001-2002; 62; 1 omslag
      - Stukken betreffende de registratie van de aanmeldingen, afmeldingen en informatieverzoeken voor het lidmaatschap, 2001-2004; 63; 1 omslag
      - Ingekomen en minuten van uitgaande stukken van en over bestuursleden, 2001-2004; 64; 1 omslag
      - Correspondentie met het ministerie van Binnenlandse Zaken (BZK) inzake openbaarmaking topinkomens, de Nationale conferentie Innovatie en Kwaliteit in de Publieke Sector, stakeholderonderzoek BZK, het HGIS-C bezoekersprogramma culturele erfgoedsector en een gestructureerd topoverleg, 2001-2006; 65; 1 omslag
        HGIS-C staat voor Homogene Groep Internationale Samenwerking-Cultuur
      - Notulen en vergaderstukken van het teamoverleg van de medewerkers van DIVA, 2001-2006; 66; 1 omslag
      - Stukken betreffende de fusie met de Stichting Erfgoed Actueel, de Stichting voor de Nederlandse Archeologie en de Stichting Nationaal Contact Monumenten tot Erfgoed Nederland, 2005-2007; 67-75; 9 omslagen
        Zie ook de stukken betreffende het overleg met de erfgoedkoepels: Rubriek B3
        - Ingekomen en minuten van uitgaande stukken, 2003-2007, 67
        - Nieuwe bestelorganisatie, 2005-2006, 68
        - 'Bedrijfsplan Erfgoed Nederland. Eindrapportage van het fusietraject leidend tot de oprichting van de stichting Erfgoed Nederland per 1-1-2007', 2006, 69
        - Overzicht te leveren producten en diensten, 2006, 70
        - Overzicht verankering DIVA in het archiefveld, 2006, 71
        - Personeelsformatie- en zaken, 2006, 72
        - Werkgroep congressen en studiedagen, 2006, 73
        - Werkgroep cursusprogramma en deskundigheidsbevordering, 2006, 74
        - Huisvesting en verhuizing, 2006-2007, 75
          Met tekeningen
      - Stukken betreffende het onderzoek naar de kwaliteit van de dienstverlening bij DIVA in relatie tot personeelsmanagement door studenten Bestuurs- en Organisatiewetenschappen van de Universiteit van Utrecht, 2006; 76; 1 omslag
      - Stukken betreffende de formele ontbinding van DIVA, 2007; 77; 1 omslag
        De stukken zijn opgesteld door de rechtsopvolger van DIVA, Erfgoed Nederland
    - Activiteiten- en beleidsplannen, B1.2
      - Activiteitenplannen en begrotingen, 1999-2005; 78-84; 7 omslagen
        - Activiteitenplan 1999, 1999, 78
        - Actualisatie activiteitenplan 2000, 1999, 79
        - Activiteitenplan 2001 en meerjarenbegroting 2001-2004, 80
        - Activiteitenplan en begroting 2002, 81
        - Activiteitenplan en begroting 2003, 82
        - Activiteitenplan en begroting 2004, 83
        - Activiteitenplan en begroting 2005, 84
      - Beleidsplannen, 1999-2005; 85-88; 4 omslagen
        - Concepten beleidsplan 2001-2004 en reacties op concepten, 1999, 85
        - Verkennende gesprekken over beleidsplan 2001-2004, 1999, 86
        - Beleidsplan 2001-2004, ca. 2000, 87
        - Meerjarenbeleidsplan 2006-2007, 2005, 88
      - Rapport inzake een inhoudelijke en financiële eindverantwoording over de periode 2001-2004, ca. 2005; 89; 1 omslag
    - Financiën, B1.3
      - Begrotingen voor de jaren 1999-2001, 90-92; 3 omslagen
        Zie voor de begrotingen voor de jaren 2002-2005 de activiteitenplannen
        - 1999, stukken betreffende het opstellen van de begroting, 90
        - 2000, stukken betreffende het opstellen van de begroting, 91
        - 2001, 92
      - Stukken betreffende de voorbereiding en de controle van de jaarrekeningen over de jaren 1999-2005, 1999-2006; 93-98; 6 omslagen
        Stukken betreffende de voorbereiding en de controle van de jaarrekening over het jaar 2004 ontbreekt
        - 1999-2000, 1999-2001, 93
        - 2001, 2002, 94
        - 2002, 2002-2003, 95
        - 2003, 2003-2004, 96
        - 2005, 2006, 97
        - 2006, 2007, 98
          Bevat tevens het accountantsrapport. De stukken zijn opgesteld door de rechtsopvolger Erfgoed Nederland
      - Rapporten inzake de jaarrekeningen 1999-2005, 2000-2006; 99-104; 5 omslagen
        Rapport inzake de jaarrekening over het jaar 2000 ontbreekt
        - Jaarrekening 1999, 2000, 99
        - Jaarrekening 2001, 2002, 100
        - Jaarrekening 2002, 2003, 101
        - Jaarrekening 2003, 2004, 102
        - Jaarrekening 2004, 2005, 103
        - Jaarrekening 2005, 2006, 104
      - Meerjarenbegrotingen voor de jaren 2005-2008, 2004-2005; 105-107; 3 omslagen
        - 2005-2008, ca. 2004, 105
        - 2006-2007, ca. 2005, 106
        - 2006-2008, 2005, 107
    - Communicatie, B1.4
      - Communicatieplannen, ca 2001, 2005; 108-109; 2 omslagen
        - 2001-2004, ca. 2001, 108
        - 2005-2008, 2005, 109
      - Persberichten, 1999-2000; 110; 1 omslag
      - Stukken betreffende de ontwikkeling van een communicatiestrategie, 2000-2003; 111; 1 omslag
      - DIVERSA, nieuwsbrief van de vereniging van de documentaire informatievoorziening en het archiefwezen, 2000-2006; 112; 1 omslag
        Nr. 4 2002 en nr. 4 2005 ontbreken
      - Toespraak voorzitter DIVA F. Kordes ter gelegenheid van het 20-jarige bestaan van de Centrale Archief Selectiedienst op 27 september, 2001; 113; 1 omslag